臺灣苗栗地方法院刑事判決
111年度易字第17號
公  訴  人  臺灣苗栗地方檢察署檢察官
被      告  黃長儀



上列被告因恐嚇案件，經檢察官提起公訴（110年度偵字第6849
號），本院判決如下：
    主    文
黃長儀犯恐嚇危害安全罪，處拘役參拾日，如易科罰金，以新臺
幣壹仟元折算壹日。
    犯罪事實
一、黃長儀於民國110年9月13日晚上8時54分許，在苗栗縣○○鎮○
    ○路000號家樂福內，因遭店員許珮榕要求戴口罩，心生不滿
    ，竟基於恐嚇之犯意，對許珮榕稱「看誰烙人比較厲害」、
    「不要以為你是女生就不敢打你」、「有種出來橋」、「要
    是我年經幾歲就捅你」等語，使許珮榕心生畏懼，致生危害
    於許珮榕之生命、身體安全。
二、案經許珮榕告訴苗栗縣警察局竹南分局報告臺灣苗栗地方檢
    察署檢察官偵查起訴。
    理    由
壹、程序部分：
一、除簡式審判程序、簡易程序及第376 條第1 項第1 款、第2
    款所列之罪之案件外，第一審應行合議審判，刑事訴訟法第
    284 條之1定有明文。查本案起訴罪名，核與刑事訴訟法第3
    76 條第1項第1款之規定相符，依首開規定，本案法院組織
    應為獨任審判無誤，先予敘明。
二、按被告以外之人於審判外之言詞或書面陳述，除法律有規定
    者外，不得作為證據，刑事訴訟法第159 條第1 項固有明文
    。惟被告以外之人於審判外之陳述，經當事人於審判程序同
    意作為證據，法院審酌該言詞陳述或書面陳述作成時之情況
    ，認為適當者，亦得為證據；當事人、代理人或辯護人於法
    院調查證據時，知有上開刑事訴訟法第159 條第1 項不得為
    證據之情形，而未於言詞辯論終結前聲明異議者，視為同意
    作為證據，刑事訴訟法第159 條之5 亦有明文。查本案以下
    所引各項對被告黃長儀以外之人於審判外之陳述，均經檢察
    官、被告同意作為證據（見本院卷第27頁) ，迄言詞辯論終
    結前復未聲明異議，本院審酌該等陳述並無證明力顯然過低
    之情事，依各該陳述作成時之狀況，並無不適當或顯不可信
    之情形，且與待證事實具有關聯性，認為以之作為證據應屬
    適當，均有證據能力。
三、按關於非供述證據之物證，或以科學、機械之方式，對於當
    時狀況所為忠實且正確之記錄，性質上並非供述證據，均應
    無傳聞法則規定之適用；如該非供述證據非出於違法取得，
    並已依法踐行調查程序，即不能謂無證據能力（最高法院97
    年度台上字第1401號、97年度台上字第6153號、97年度台上
    字第3854號判決要旨參照）。本案判決以下引用之非供述證
    據，固無刑事訴訟法第159 條第1 項規定傳聞法則之適用，
    然經本院於審理時依法踐行調查證據程序，與本案待證事實
    具有自然之關聯性，且無證據證明係公務員違法取得之物，
    依法自得作為證據。
貳、認定犯罪事實之證據及理由：
一、訊據被告黃長儀固坦承有於上開時間、地點，因遭告訴人許
    珮榕要求戴好口罩而不滿，與告訴人發生爭執等情，惟否認
    有恐嚇危害安全之犯行，辯稱：我只有拍桌子，對告訴人說
    「你白目」，並沒有說「看誰烙人比較厲害」、「不要以為
    你是女生就不敢打你」、「有種出來橋」、「要是我年經幾
    歲就捅你」這些話等語。
二、經查：　　
  ㈠證人即告訴人許珮榕於警詢、偵訊及本院審理具結證稱：我
    是家樂福超市的櫃臺人員，負責櫃臺結帳、補貨。110年9月
    13日晚上8時54分許，被告來買菸，在櫃臺結帳時，是另個
    男同事幫他結帳，我在櫃臺旁邊，我看他口罩沒拉好，就跟
    他說口罩要戴好，他很生氣，說我針對他，拍桌子，還對我
    說「看誰烙人比較厲害」、「不要以為你是女生就不敢打你
    」、「有種出來橋」、「要是我年經幾歲就捅你」，他一直
    要往前，另一個男同事有抓住他。我當下很害怕，因為被告
    就在我工作超市對面的早餐店工作，本案案發前，他曾經來
    超市購物，但我不認識他等語（見偵卷第23頁至第27頁、第
    50頁、本院卷第69頁至第75頁）。又證人曾千育於偵訊及本
    院審理時具結證稱：我在家樂福超市工作，擔任「值班」，
    如果店長、副店長不在，就是我管理店內。110年9月13日晚
    上8時54分許，被告到店內消費，他到櫃臺時，因為口罩沒
    戴好，告訴人就講說口罩戴好，被告突然就很兇，說告訴人
    針對他，被告就對告訴人說「看誰烙人比較厲害」、「不要
    以為你是女生就不敢打你」、「有種出來橋」、「要是我年
    經幾歲就捅你」，被告在對告訴人說這些話時，我在櫃臺裡
    面的電腦前面工作，我沒有走出去櫃臺外面，因為我嚇到了
    ，後來被告就被我們另一個男同事請出去。被告離開後，告
    訴人在哭，有嚇到，我就叫告訴人先去休息室休息等語（見
    偵卷第50頁、本院卷第77頁至第81頁）。審酌上開證人與被
    告並不認識，其等僅是超市員工，應無嫁禍被告致虛偽陳述
    之動機，亦難認有冒受偽證罪刑事追訴之風險而虛偽陳述之
    可能，其等證述，應堪採信。又觀卷附監視器畫面（見偵卷
    第35頁至第37頁、本院卷第87頁至第91頁），可見被告於上
    開時間、地點，情緒確實相當激動，手亦一直指著告訴人爭
    論，亦證證人許珮榕、曾千育上開證詞為真。
  ㈡按所謂恐嚇，指凡一切言語、舉動足以使人生畏怖心者均屬
    之，而該言語或舉動是否足以使他人生畏怖心，應依社會一
    般觀念衡量之。查被告於上開時間、地點，因不滿告訴人要
    求其戴好口罩，而與告訴人發生爭執，並向其稱「看誰烙人
    比較厲害」、「不要以為你是女生就不敢打你」、「有種出
    來橋」、「要是我年經幾歲就捅你」等節，業經本院認定如
    前，依社會一般觀念衡量，被告之言語確係屬加害生命、身
    體之惡害告知，自屬恐嚇之舉動，且亦足以使人心生畏懼。
    而證人許珮榕亦證稱其很害怕等語（見偵卷第25頁、本院卷
    第70頁），顯然證人許珮榕已因被告之恐嚇言語而心生畏懼
    ，足見被告確有如犯罪事實所載之恐嚇危害安全之犯行。
三、綜上所述，被告所辯，為臨訟卸責之詞，無從採信。被告上
    開犯行，事證明確，堪予認定，應依法論科。　　
參、論罪科刑：
一、核被告所為，係犯刑法第305條之恐嚇危害安全罪。
二、本院審酌被告未能控制情緒，因一時激動，而為本案恐嚇危
    害安全犯行，造成告訴人心生畏懼，所為實有不該；並考量
    被告前無犯罪紀錄，此有臺灣高等法院被告前案紀錄表可佐
    ，素行尚可，及被告犯後否認犯行、未與告訴人和解之態度
    、自承之智識程度、生活經濟狀況（見本院卷第84頁）、告
    訴人之意見（見本院卷第13頁、第75頁）等一切情狀，量處
    如主文所示之刑，並諭知易科罰金折算標準，以期相當。
據上論斷，應依刑事訴訟法第284條之1、第299 條第1 項前段，
 判決如主文
本案經檢察官簡泰宇提起公訴，檢察官黃智勇到庭執行職務。
中　　華　　民　　國　　111 　年　　6 　　月　　20　　日
　　　　　　　　　刑事第二庭  法　官     陳雅菡
以上正本證明與原本無異。　　　　　　　　　　　　　　　　如不服本判決應於收受判決後20日內向本院提出上訴書狀，並應敘述具體理由。其未敘述上訴理由者，應於上訴期間屆滿後20日內向本院補提理由書(均須按他造當事人之人數附繕本)「切勿逕送上級法院」。告訴人或被害人如對本判決不服者，應具備理由請求檢察官上訴，其上訴期間之計算係以檢察官收受判決正本之日期為準。　　　　　　　　　　　　　　　　　　　　　　　　　　　　　　　　　　　　    書記官　　　張佑慈　　　
中　　華　　民　　國　　111 　年　　6 　　月　　20　　日
附錄本案論罪科刑法條：
中華民國刑法第305條
以加害生命、身體、自由、名譽、財產之事恐嚇他人，致生危害
於安全者，處2年以下有期徒刑、拘役或9千元以下罰金。